---
title: "Laboratorium 2 - drugi plik"
author: "Alicja Hołowiecka"
date: "4 marca 2020"
output: html_document
editor_options: 
  chunk_output_type: console
---

```{r setup, include=FALSE}
knitr::opts_chunk$set(echo = TRUE, warning = F, message = F)
```

```{r}
library(PBImisc)
library(tidyverse)
library(yacca)
```

```{r}
head(kidney) # dane z PBImisc
```

Do zbioru X od 1 do 5 i od 7 do 8, a MDRD do Y. Będziemy badali jak parametry X (wiek, czas przewożenia nerki itd) czy wpływa na stan nerek po operacji

```{r}
dane <- kidney
dane$therapy <- as.integer(dane$therapy)
X <- dane[, c(1:5, 7:8)]
Y <- dane[, 9:16]
```

```{r}
mod_kan <- cca(X, Y, xscale = T, yscale = T)
summary(mod_kan)
```

Pierwsze trzy pary kanoniczne są istotne.

Na pierwszą zm kan po prawej, mają mocny wpływ donor.age oraz bpl.drugs. Wzrost tych cech powoduje spadek $U_1$, a spadek $U_1$ (przez dodatnią korelację) powoduje spadek $V_1$. Wzrost wieku dawcy i wzrost liczby leków na obniżenie ciśnienia powoduje spadek stanu nerki.

Patrząc na canonical variate adequacies(poziom wyjaśnianej wariancji): pomimo że test bartletta wykazał istotność korelacji dla drugiej i trzeciej pary, to poziomy wyjaśnianej wariancji przez 2 i 3 zm kan po obu stronach są bardzo niskie, w zw z czym nie będziemy ich brali pod uwagę.

Redundancja X|Y przeciętnie 4% wariancji zmiennych X można wyjaśnić poprzez pierwszą parę kanoniczną, przy ustalonych zmiennych w zbiorze Y.

Przeciętnie 12% wariacnji zmiennych ze zbioru Y można wyjaśnić poprzez pierwszą parę kanoniczną przy ustalonych zmiennych w zbiorze X.


TAKIE ZADANIE ZAWSZE JEST NA KOLOKWIUM. KILLER
