---
title: "Laboratorium 2"
author: "Alicja Hołowiecka"
date: "4 marca 2020"
output: html_document
editor_options: 
  chunk_output_type: console
---

```{r setup, include=FALSE}
knitr::opts_chunk$set(echo = TRUE,
                      warning = F,
                      message = F)
```

```{r}
library(CCA)
library(tidyverse)
```

```{r}
head(iris)
```

Najpierw trzeba dokonać standaryzacji zmiennych.

```{r}
iris_std <- iris %>% 
  select(-Species) %>% 
  scale() %>% 
  as.data.frame()
```

Gdybyśmy chcieli zachować zmienną Species:

```{r}
iris %>% 
  mutate_if(is.numeric, scale)
```

Sepal podstawiamy pod X, Petal pod Y.

```{r}
X <- iris_std %>% 
  select(Sepal.Length, Sepal.Width)
```

```{r}
Y <- iris_std %>% 
  select(Petal.Length, Petal.Width)
```

Macierz korelacji pomiędzy X a Y

```{r}
library(ggcorrplot)
ggcorrplot(cor(X, Y), lab = T)
```

```{r}
kor <- matcor(X, Y)
img.matcor(kor, type = 2)
```

Model analizy kanonicznej

cc - canonical correlation

Zmienne standaryzowane!!

```{r}
mod_kan <- cc(X, Y)
mod_kan
```

Korelacje między parami kanonicznymi (obiekt `cor`):

- 0.94 między pierwszą parą kanoniczną

- 0.12 w drugiej parze (bardzo słaba korelacja)

Obiekty `xcoef` i `ycoef` - wagi w kombinacji do tworzenia zmiennych kanonicznych.

Pary kanoniczne:

\begin{align}

U_1 =& -0.89 \cdot SL + 0.37 \cdot SW \\

V_1 =& -1.5 \cdot PL + 0.53 \cdot PW \\

U_2 =& 0.48 \cdot SL + 0.93 \cdot SW \\

V_2 =& -3.39 \cdot PL + 3.67 \cdot PW

\end{align}

Wagi mówią o tym, która z cech jest ważniejsza dla danej zmiennej kanonicznej. Np dla $U_1$ większą wagę ma `Sepal.Length` (patrzymy na wartość bezwzględną).

`Sepal.Length` i `Sepal.Width` mają przeciwny wpływ na $U_1$ (przeciwne znaki).

W $V_1$ PL ma trzykrotnie większą wagę niż PW i z przeciwnym znakiem.

Obiekt `scores` - przekształcone zmienne kanoniczne.

Pierwsza kolumna `xscores` to wartości pierwszej zmiennej kanonicznej dla każdego ze 150 przypadków. Druga kolumna to wartości drugiej zmiennej kanonicznej.

Analogicznie `yscores`.

`corr.X.xscores` - korelacje pomiędzy pierwotnymi zmiennymi X ze zmiennymi kanonicznymi (pierwsza kolumna korelacje z $U_1$, druga kolumna korelacje z $U_2$).

`corr.Y.xscores` - korelacje krzyżowe. Pierwotne Y z $U_1$ i $U_2$.

W naszym przypadku obie silnie ujemnie skorelowane z $U_1$

`cor.X.yscores` - krzyżowe X z $V_1$ i $V_2$

`cor.Y.yscores` - korelacje Y z $v_1$ i $V_2$

Ten sam przykład, ale w innym pakiecie.

yacca - yet another canonical correlation analysis

```{r}
library(yacca)
```

Nie standaryzujemy zmiennych tym razem.

```{r}
X <- iris %>% 
  select(Sepal.Length, Sepal.Width)
Y <- iris %>% 
  select(Petal.Length, Petal.Width)
```

Standaryzację zrobimy podczas tworzenia modelu.

```{r}
mod_kan2 <- cca(X, Y, xscale = T, yscale = T)
summary(mod_kan2)
```

CV1 - korelacja kan pomiedzy pierwszą parą 0.94

CV2 pomiedzy drugą parą 0.12

Shared Variance on Each Canonical Variate - podniesiona do kwadratu wartość wsp korelacj (czyli wsp determinacji)

Barlett's chi-sqared test - czy zestawy par kanonicznych są ze sobą istotnie skorelowane.

Pierwszy wiersz - $H_0$ wszystkie korelacje kanoniczne są równe zero.

Odrzucamy $H_0$ - jedna z nich nie jest zerowa (są ustawione od największej do najmniejszej)

Z pierwszego wiersza u nas wynika że pierwsza para kanoniczna jest istotnie skorelowana.

Drugi wiersz: testowanie $H_0$ ale po usunięciu z modelu pierwszej pary kanonicznej (najmocniej skorelowanej).

Z drugiego wiersza wynika, że druga para nie jest istotnie skorelowana.

Canonical Variate Coefficinets - współczynniki wagowe (wcześniej jako `xcoef`, wynik różni się od poprzedniego co do znaku, ale to nic, to nie wpływa na interpretację)

Structural Correlations (Loadings) - korelacje X z kanonicznymi. SL 0.93, SW -0.48 (drugiej już nie interpretujemy, bo jest nieistotna).

Korelacje Y z kanonicznymi PL 0.99, PW 0.91

Fractional Variance Deposition on Canonical Variartes - powyższe wsp korelacji, podniesione do kwadratu. Pomagają ocenić, jaką część wariancji pierwotnych zmiennych wyjaśnia zmienna kanoniczna.

86% zmienności SL wyjaśnione jest przez pierwszą zmienną kanoniczną.

22% zmienności SW wyjaśnione jest przez pierwszą zmienną kanoniczną.

Dla zmiennej $V_1$: 98% PL jest wyjaśnione, 84% PW jest wyjaśnione przez zmienną kanoniczną $V_1$.

Canonical Communalities (fraction of total variance explained for each variable, within sets): 

100% zmienności zmiennej Sepal (obu) zostało wyjaśnione przez łącznie obie zmienne kanoniczne. Dla Petal także jest to 100%.

Kiedy może być mniej niż 100% np jak po prawej mamy 2 zmienne a po lewej 8 (wymiary nie są równe).

Canonical variate adequacies:

pierwsza zmienna kanoniczna ($U_1$) wyjaśnia przeciętnie 55% zmienności zmiennych Sepal. 

przeciętnie 91% wariancji Petal zostało wyjaśnione przez zmienną kanoniczną $V_1$.

Redundancy Coefficents

X|Y - przeciętnie 48% zmienności zmiennych Sepal da się wyjasnić przez pierwszą parę kanoniczną przy ustalonych zmiennych Y (Petal).

Y|X - przeciętnie 80% zmienności zmiennych Petal da się wyjaśnić poprzez pierwszą parę kanoniczną przy ustalonych zmiennych X (Sepal).

```{r}
helio.plot(mod_kan2, cv = 1)
```

linia ciągła - zerowa wartość ładunku.

słupki - ładunki (korelacje zmiennych kanonicznych z pierwotnymi)

im bliżej słupek jest zewnętrznego lub wewnętrznego okręgu tym bliżej 1; czarny dodatnia, biały ujemna.

```{r}
helio.plot(mod_kan2, cv = 1, type = "variance")
```

Wtedy słupki to procent wariancji wyjaśniany przez zmienne kanoniczne (czyli kwadraty korelacji).

Zmienna kan po prawej str dobrze wyjaśnia zmienne PL i PW

SL jest dobrze wyjaśniona, SW tak średnio.

```{r}
plot(mod_kan2)
```

pierwszy wykres - to co w teście Bartletta

drugi wykres - redundancje (X względem Y, Y względem X)

trzeci wykres - helio plot

czwarty wykres - wyjaśniana wariancja