---
title: "Laboratorium 1"
author: "Alicja Hołowiecka"
date: "26 lutego 2020"
output: html_document
editor_options: 
  chunk_output_type: console
---

```{r setup, include=FALSE}
knitr::opts_chunk$set(echo = TRUE,
                      warning = F,
                      message = F)
```

```{r}
library(tidyverse)
library(rstatix)
```

```{r}
head(mpg)
```


Zmienne:

- trans - rodzaj skrzyni biegów, auto/manual (i ile/bez-stopniowa), zmienna grupująca

- cty - spalanie w mieście

- hwy - spalanie w trasie (highway)

Zmienna trans: przekształcić tak żeby wyciąć auto lub manual

Czy dwie grupy auto/manual różnią się pod względem spalania.

```{r}
#mpg$trans[startsWith(mpg$trans, 'auto')] <- 'auto'

#mpg$trans[startsWith(mpg$trans, 'manual')] <- 'manual'

```

```{r}
dane <- mpg %>% 
  mutate(trans2 = word(trans,1, sep = fixed("(") )) %>% 
  as.data.frame()

```

```{r}
dane %>% 
  group_by(trans2) %>%
  mutate(n = n()) %>% 
  group_by(trans2, n) %>% 
  summarise_at(vars(cty, hwy),
               list(~mean(.), ~sd(.))) 
```

```{r}
get_summary_stats(dane)
```

Na 1 wykresie spalanie na autostradzie i w mieście w obu grupach.

```{r}
library(ggpubr)
```

```{r}
dane %>% 
  select(cty, hwy, trans2) %>% 
  pivot_longer(cols = cty:hwy, 
               names_to = "cty_hwy",
               values_to = "mpg") %>% 
  ggplot(aes(x = cty_hwy, y = mpg, color = trans2))+
  geom_boxplot()
```

```{r}
dane %>% 
  select(cty, hwy, trans2) %>% 
  ggboxplot(x = "trans2", 
            y = c("cty", "hwy"), 
            combine = 1,
            color = "trans2",
            add = "jitter")
```


```{r}
dane %>%
  select(trans2, cty, hwy) %>% 
  group_split(trans2, keep = 0) %>% 
  map(~mshapiro_test(.x))

 
```

Podział jest ze względu na `trans2` - alfabetycznie, czyli mamy:

- dla grupy `auto` statystyka 0.97, p-value 0.00211, odrzucamy hipotezę o wielowymiarowej normalności `cty` i `hwy`

- dla grupy `manual` statystyka 0.895, p-value 0.0000110, odrzucamy hipotezę o normalności wielowymiarowej

```{r}
dane %>% 
  ggdensity(x = c("cty", "hwy"), 
            fill = "trans2",
            color = "trans2",
            combine = 1,
            alpha = 0.3)
```

`cty` prawa asymetria, `hwy` dwumodalne

Nie są normalne ani brzegowo, ani dwuwymiarowo.

```{r}
summary(car::powerTransform(cbind(dane$cty, dane$hwy)~1))
```

```{r}
dane %>% 
  mutate(log_cty = log(cty), sqrt_hwy = sqrt(hwy)) %>% 
  select(trans2, log_cty, sqrt_hwy) %>% 
  group_split(trans2, keep = 0) %>% 
  map(~mshapiro_test(.x))
```

Nadal nie jest spełnione założenie o normalności wielowymiarowej.

ALE mamy liczną próbę - przypadków jest ponad 200.

Ze względu na liczebność próby, przeprowadzamy test Hotellinga mimo niespełnienia założenia o normalności.

```{r}
box_m(dane[, c("cty", "hwy")], dane[, "trans2"])
```

Dla zmiennych bez transformacji nie ma jednorodności.

```{r}
d1 <- dane %>%
  mutate(log_cty = log(cty), sqrt_hwy = sqrt(hwy)) %>%
  select(trans2, log_cty, sqrt_hwy)
        


box_m(d1[, c("log_cty", "sqrt_hwy")], d1[, "trans2"])
```


Po transformacji jest jednorodność.

```{r}
library(Hotelling)
hotelling <- hotelling.test(cbind(log_cty, sqrt_hwy)~trans2, data = d1)
hotelling
```

Odrzucamy hipotezę zerową - wektory średnich w obu grupach nie są jednakowe.

```{r}
  d1 %>% 
    pivot_longer(cols = log_cty:sqrt_hwy) %>% 
  group_by(name) %>% 
  levene_test(value~trans2)
```

Jest jednorodność wariancji w grupach, można stosować test t.

```{r}
d1 %>% 
  pivot_longer(cols = log_cty:sqrt_hwy) %>% 
  group_by(name) %>% 
  t_test(value~trans2,
         var.equal = 1)
```

Średnie `log_cty` różnią się pomiędzy `auto` a `manual`.

Średnie `sqrt_hwy` różnią się pomiędzy `auto` a `manual`.